【裁判字號】    97,審訴,2351
【裁判日期】    971027
【裁判案由】    毒品危害防制條例
【裁判全文】
臺灣高雄地方法院刑事判決            97年度審訴字第2351號
公  訴  人  臺灣高雄地方法院檢察署檢察官
被      告  甲○○
                    （另案於台灣高雄第二監獄執行中）
指定辯護人  本院公設辯護人蘇鴻吉
上列被告因違反毒品危害防制條例案件，經檢察官提起公訴（97
年度毒偵字第3044號）後，聲請改依協商程序而為判決，本院判
決如下：
    主  文
甲○○施用第一級毒品，累犯，處有期徒刑捌月，扣案如附表編
號所示第一級毒品海洛因壹包沒收銷燬之；又施用第二級毒品
，累犯，處有期徒刑肆月，扣案如附表編號至所示第二級毒
品甲基安非他命包均沒收銷燬之，編號所示吸食器壹組沒收
。應執行有期徒刑拾壹月，扣案如附表編號所示第一級毒品海
洛因壹包與編號至第二級毒品甲基安非他命包均沒收銷燬
之，編號所示吸食器壹支沒收。
    事實及理由
一、甲○○前因施用毒品案件，經本院88年度毒聲字第5779號裁
    定送觀察、勒戒後，認無繼續施用毒品傾向，於民國88年8
    月27日執行完畢釋放，另由台灣高雄地方法院檢察署檢察官
    以88年度毒偵字第337 號為不起訴處分。又於93年間同因施
    用毒品，經本院先後以93年度訴字第577 號判決判處有期徒
    刑8 月及93年度訴字第3009號判決判處有期徒刑9 月確定，
    上揭2 罪經接續執行，於94年8 月19日縮短刑期假釋出監（
    縮刑期滿日期為同年12月9 日），因假釋期滿未經撤銷而視
    為執行完畢。詎其猶不知悛悔，竟分別基於施用第一級毒品
    海洛因與第二級毒品甲基安非他命之犯意，於97年3 月21日
    20時許，在其友人位於高雄縣鳳山市鎮○街90號3 樓租屋處
    ，先後以將海洛因摻入香菸點燃及將甲基安非他命置入吸食
    器燃燒加熱之方式，非法施用第一級毒品海洛因與第二級毒
    品甲基安非他命各1 次。嗣於同日20時35分許，在高雄縣鳳
    山市鎮○街88號前遭警盤檢查獲，除當場扣得其所有如附表
    編號至所示第一級毒品海洛因1 包及第二級毒品甲基安
    安非他命3 包外，繼而循線前往上址扣得如附表編號所示
    其所有供施用第二級毒品甲基安非他命所用吸食器1 組。
二、上揭事實，業有姓名對照表暨台灣檢驗科技股份有限公司97
    年4 月2 日濫用藥物尿液檢驗報告各1 件在卷可稽，另扣得
    被告所有如附表編號至所示第一級毒品海洛因1 包及第
    二級毒品甲基安非他命3 包、與編號所示吸食器1 組等物
    品可資憑佐。又上開毒品送請鑑定結果確分別含有第一級毒
    品海洛因與第二級毒品甲基安非他命成分，亦有卷附高雄市
    立凱旋醫院濫用藥物成品檢驗鑑定書1 份及高雄醫學大學附
    設中和紀念醫院檢驗報告3 紙可查，復據被告於本院審理中
    坦認上情不諱，足徵其自白核與事實相符，堪予採信。
三、本件經檢察官與被告暨其辯護人於審判外達成協商之合意且
    被告已認罪，其合意內容為：被告甲○○所涉施用第一級毒
    品罪與第二級毒品罪分別願受有期徒刑捌月、肆月，應執行
    有期徒刑拾壹月之宣告。經查，上開協商合意並無刑事訴訟
    法第455 條之4 第1 項所列情形之一，檢察官聲請改依協商
    程序而為判決，本院爰不經言詞辯論，於協商合意範圍內為
    協商判決。此外，扣案如附表編號至所示第一級毒品海
    洛因1 包及第二級毒品甲基安非他命3 包均係查獲之毒品，
    且該包裝袋與其內毒品業已無法析離，應將之同視為毒品無
    訛，從而不問屬於犯人與否，爰依毒品危害防制條例第18條
    第1 項前段規定分別就被告所涉施用第一、二級毒品罪刑以
    下宣告沒收銷燬之；至編號所示吸食器1 組則據被告自承
    為其所有且係供施用第二級毒品犯罪所用之物，又該等物品
    既未據檢察官舉證釋明其上是否殘留甲基安非他命而應同視
    為第二級毒品，遂依刑法第38條第1 項第2 款規定就其施用
    第二級毒品罪刑以下諭知沒收，附此敘明。
四、應適用之法條：刑事訴訟法第455 條之4 第2 項、第455 條
    之8 ，毒品危害防制條例第10條第1 項、第2 項、第18條第
    1 項前段，刑法第11條、第47條第1 項、第51條第5 款、第
    38條第1 項第2 款。
五、本判決除有刑事訴訟法第455 條之4 第1 項第1 款、第2 款
    、第4 款、第6 款、第7 款所定情形之一，或違反同條第2
    項規定者外，不得上訴。
六、如不服本件判決，得自收受判決送達之日起10日內，向本院
    提出上訴書狀，上訴於第二審法院。
中    華    民    國    97    年    10    月    27    日
                  刑事第七庭  法  官    陳明呈
以上正本證明與原本無異。
如不服本判決應於收受本判決後10日內向本院提出上訴書狀，並
應敘述具體理由，如未敘述上訴理由者，應於上訴期間屆滿後20
日內補提理由書狀於本院（均須按他造當事人之人數附繕本）「
切勿逕送上級法院」。
中    華    民    國    97    年    10    月    27    日
                              書記官    張琇晴
附錄本判決論罪科刑之法條：
毒品危害防制條例第十條
施用第一級毒品者，處六月以上五年以下有期徒刑。
施用第二級毒品者，處三年以下有期徒刑。
附表：
┌──┬──────────────────┬────────────┐
│編號│扣案物品名稱、數量                  │      沒收依據          │
├──┼──────────────────┼────────────┤
│    │第一級毒品海洛因1 包（檢驗前淨重0.64│係查獲之毒品，應依毒品危│
│  │5 公克、檢驗後淨重0.629 公克）      │害防制條例第18條第1 項前│
│    │                                    │段沒收銷燬之            │
├──┼──────────────────┼────────────┤
│  │第二級毒品甲基安非他命1 包（驗前淨重│同上                    │
│    │3.358 公克、驗後淨重3.356公克）     │                        │
├──┼──────────────────┼────────────┤
│  │第二級毒品甲基安非他命1 包（驗前淨重│同上                    │
│    │3.393 公克、驗後淨重3.391公克）     │                        │
├──┼──────────────────┼────────────┤
│  │第二級毒品甲基安非他命1 包（驗前淨重│同上                    │
│    │3.38公克、驗後淨重3.378公克）       │                        │
├──┼──────────────────┼────────────┤
│    │                                    │係被告所有供施用第二級毒│
│  │吸食器1組                           │品犯罪所用之物，依刑法第│
│    │                                    │38條第1 項第2 款規定沒收│
└──┴──────────────────┴────────────┘


司法院資訊處製作；財團法人民間司法改革基金會備份。
